【裁判字號】    97,交抗,951
【裁判日期】    970828
【裁判案由】    聲明異議
【裁判全文】
臺灣高等法院臺中分院刑事裁定         97年度交抗字第951號
抗  告人即
原處分機關  交通部公路總局台中區監理所彰化監理站
代  表  人  甲○○
受處分人即
異  議  人  乙○○
上列抗告人因受處分人違反道路交通管理處罰條例聲明異議案件
，不服臺灣彰化地方法院中華民國九十七年七月二十二日所為裁
定（九十七年度交聲字第九六二號）提起抗告，本院裁定如下:
    主  文
抗告駁回。
    理  由
一、本件原裁定法院將原處分關於吊扣駕駛執照十二個月部分撤
    銷，就此部分另為「吊扣乙○○小型車駕駛執照十二個月」
    之處分，其理由經本院審核認無不當，應予維持。
二、本件抗告人即原處分機關交通部公路總局臺中區監理所彰化
    監理站係以：考領各類駕駛資格及駕照得適用駕駛之車種等
    規定，道路交通安全規則第六○、六一、六二條分別定有明
    文，現行採機車駕駛執照、汽車駕駛執照各一照管理原則，
    不僅不會造成民眾之不便，歷年來無阻礙，車主及駕駛人之
    權利亦相對受到保障，酒駕違規行為吊扣駕駛執照之目的並
    非僅為處罰違反道路交通管理事件之行為人而已，尚有以暫
    時禁止行為人於道路上駕駛，以免其在短期內再犯之用意，
    實不得因違規駕駛領有最高級（汽車）駕照資格，即有多次
    駕駛汽車之機會，吊扣汽車駕駛執照之裁處，係以違規時駕
    駛資格之照類作為處罰立基，且道路交通管理處罰條例第三
    十五條亦有規定吊扣其駕駛執照之裁處依據，而非道路交通
    管理處罰條例第六十八條規定，另針對新修正道路交通管理
    處罰條例第六十八條條文刪除吊扣部分，因僅係為符合汽、
    機車各採一照管理制度，避免造成處罰機關執行實務上窒礙
    難行，本件受處分人違規時所駕駛自用一般小客車之資格憑
    證，係基於其所持之職業大貨車駕駛執照，故仍應裁處吊扣
    其職業大貨車駕駛執照等情詞，提起抗告，請求撤銷原裁定
    ，仍維持原處分。
三、惟本件受處分人乙○○（以下簡稱為受處分人）係在民國（
    下同）九十七年六月二十三日駕駛自用小客車時，有「酒後
    駕車酒測值超過０．２５ｍｇ／ｌ」（即酒精濃度超過規定
    標準）之違規，此部分事實有彰化縣警察局舉發違反道路交
    通管理事件通知單（單號：彰警交字第Ｉ00000000
    號）、及九十七年六月二十五日交通部公路總局臺中區監理
    所（彰化監理站）之彰監四字第裁六四－Ｉ0000000
    0號違反道路交通管理事件裁決書可資佐證，堪以認定。經
    核受處分人違規之時間即九十七年六月二十三日，已在現行
    道路交通管理處罰條例第六十八條之規定於九十五年三月一
    日起施行之後。原裁定已說明如何依據上開條文之修正原因
    及條文規定，認定本件應僅能吊扣受處分人之自用小型車駕
    駛執照，而不能吊扣其職業大貨車之駕駛執照之理由，其理
    由並無不當。抗告意旨所持法律見解，為本院本件所不採取
    ，其抗告並無理由，應予駁回。
四、據上論斷，應依道路交通案件處理辦法第二十五條、第二十
    六條，刑事訴訟法第四百十二條，裁定如主文。
中    華    民    國    97    年    8     月    28    日
            刑事第三庭   審判長法  官   王  增  瑜
                               法  官   蔡  紹  良
                               法  官   廖  柏  基
上列正本證明與原本無異。
不得再抗告。
                               書記官   曾  煜  智
中    華    民    國    97    年    8     月    28    日


司法院資訊處製作；財團法人民間司法改革基金會備份。
